# 陈版主审计中问题请教

提问人：shiyunhao2 时间：2016-04-22 17:03:24
陈版主，在审计中碰到一个问题，就是两个关联公司，它们的母公司是一个，然后这两个公司其中一个在 12 月 31 日向另一个公司转了 1 亿，然后第 2 天 1 月 1 日，另一个公司又给他转回来了，这种情况企业也解释不出原因，，会有什么原因让企业这样操作，然后企业还是按照转出之前的金额列示的银行存款，给企业做调整分录企业也不是很愿意调整。谢谢陈版主

回答人：chenyiwei
建议根据《中国注册会计师审计准则问题解答第 5 号——重大非常规交易》考虑如何应对这种情况，关注其中的舞弊风险。如果无法合理解释，又拒绝审计调整的，应考虑对审计意见的可能影响。